【裁判字號】    92,交易,98
【裁判日期】    920731
【裁判案由】    恐嚇等
【裁判全文】
臺灣臺南地方法院刑事判決                          九十二年度交易字第九八號
    公  訴  人  臺灣台南地方法院檢察署檢察官
    被      告  甲○○
    選任辯護人  黃溫信律師
                黃紹文律師
                徐美玉律師
右列被告因恐嚇等案件，經檢察官提起公訴（九十二年偵字第二二三九號），本院判
決如左：
    主  文
甲○○服用酒類，不能安全駕駛動力交通工具而駕駛，處有期徒刑參月，如易科罰金
，以佰元折算壹日。又以加害生命、身體之事，恐嚇他人致生危害於安全，處有期
徒刑肆月，如易科罰金，以參佰元折算壹日。應執行有期徒刑陸月，如易科罰金，以
參佰元折算壹日。
    事  實
一、甲○○係臺南縣警察局永康分局大灣派出所警員，係依法令從事公務之人員。其
    於民國九十一年十一月二日晚上八時三十分許，在臺南縣永康市○○路四三六巷
    七四號陳和元住處，飲用高粱酒二杯後，吐氣所含酒精濃度已高達每公升０‧八
    七毫克，已酒醉不能安全駕駛動力交通工具，詎甲○○仍不顧大眾行車之公共安
    全，明知當日晚上仍需執行晚上九時至十二時之肅竊守望勤務職務，仍同日晚上
    十一時許，酒後駕駛車牌號碼ＹＬＸ─九二七號重型機車，於臺南縣永康市○○
    路一帶巡邏，因發現未懸掛車牌之可疑機車，而駕車尾隨該車至臺南縣永康市七
    四巷三六號前，因未見該機車蹤影，即下車詢問在該處泡茶聊天之己○○及其友
    人，並入座與眾人聊天，然因酒力發作，而與眾人齟齬，己○○為避免事態嚴重
    ，而報警處理，詎甲○○竟因此心生不滿，假借其執行職務取得警用配槍之機會
    ，取出配槍，拉滑套上膛，以加害生命、身體之事，對己○○恫稱「要死大家一
    起死，我有二十四發子彈，要配你們大家，要沒有工作大家一起沒有工作」等語
    ，己○○因此心生畏懼，致生危害於安全，己○○為阻甲○○開槍，而緊靠甲○○，甲○○因而將槍收起置於槍套內，隨後與己○○拉扯。嗣於當晚十一時三十
    分許，經臺南縣警察局永康分局大灣派出所副所長乙○○據報後，率同警員丁○○、戊○○及丙○○趕至現場，經乙○○勸阻後，甲○○將配槍交予乙○○後，
    隨即由警員帶回，並於翌日凌晨一時十七分許，在臺南縣警察局永康分局復興派
    出所，測試甲○○吐氣所含酒精濃度竟高達前開數值，始查知上情。
二、案經臺南縣警察局永康分局報請臺灣台南地方法院檢察署檢察官偵查起訴。
    理  由
一、訊據被告甲○○於右述時、地，酒後駕駛機車執行勤務之際、因酒力發作與眾人
    齟齬、憤而持槍恐嚇己○○、為警查獲，並經測試其吐氣所含酒精濃度已達前開
    數值之事實不諱，核與被害人己○○於警、偵詢及本院審理時指訴相符，證人乙○○、丁○○、戊○○及丙○○等人，亦就據報至現場處理時，發現被告與己○○等人持續爭執、由乙○○當場將被告配槍收回、並帶至測試其吐氣所含酒精濃
    度等情，於本院審理時，具結證稱甚詳（參見本院九十二年七月十七日審理筆錄
    ），此外，復有被告吐氣所含酒精濃度測試結果單、刑法第一百八十五條之三案
    件測試觀察紀錄表、臺南縣警察局永康分局大灣派出所警員違反風紀案件報告表
    、乙○○報告書各一紙在卷為憑。復按汽車駕駛人於飲用酒類或其他類似物後其
    吐氣所含酒精濃度超過每公升０‧二五毫克以上者，不得駕車，道路交通安全規
    則第一百十四條第二款定有明文，且按刑法第一百八十五條之三之罪本質上係屬
    抽象危險犯，其立法目的在防杜因酒後駕駛動力交通工具而造成侵害他人生命身
    體之危險，此種抽象危險係伴隨服用酒類或其他相類物品過量之行為而當然成立
    。換言之，只需客觀上有此種行為出現，危險即視為存在，其是否果真肇事，均
    不影響公共危險罪責之成立；若其果真駕車肇禍，其不能安全駕駛動力交通工具
    之情形，則更不待言。另參考德、美等國之認定標準，對於酒精濃度吐氣已達每
    公升０．五五毫克，或血液濃度達百分之０．一一以上者，肇事率為一般正常人
    之十倍，認為已達「不能安全駕駛」之標準（此有法務部八十八年五月十八日法
    八八檢字第一六六九號函可資參照）。經查，本件被告案發當日經警檢測其吐氣
    所含酒精濃度，結果高達每公升０‧八二毫克，已超出法律容許之每公升０．二
    五毫克數倍有餘，再參酌被告經警查獲時，且有「多話、腳步不穩、身上有酒味
    跡象，顯然無法安全駕駛」等情，亦有前開刑法第一百八十五條之三案件測試觀
    察紀錄表載明可考，顯見被告當時已因不勝酒力而影響其行車之駕駛控制力，其
    已不能安全駕駛動力交通工具，應無疑義。本件事證已臻明確，被告酒醉不能安
    全駕駛動力交通工具而駕駛及恐嚇之犯行洵堪認定。
二、核被告甲○○所為，係犯刑法第一百八十五條之三之酒後不能安全駕駛動力交通
    工具而駕駛罪及同法第三百零五條恐嚇危害安全罪。所犯二罪間，犯意各別、行
    為互殊，應予分論併罰。又被告自九十一年七月一日起，任職於臺南縣警察局永
    康分局大灣派出所勤區警員，職司一般行政警察勤務，其於九十一年十一月二日
    晚上六時至九時執行聯合查察勤務、同日晚上九時至十二時執行肅竊守望勤務等
    情，有臺南縣警察局永康分局九十二年六月十三日永警人字第０九二００一六四
    五五號函、臺南縣警察局永康分局大灣派出所勤務分配表、員警工作紀錄簿影本
    各一紙在卷為憑，並據被告自承在卷，其涉前開恐嚇危害安全罪部分，應依刑法
    第一百三十四條加重其刑。爰審酌被告身為司法警察人員、平日擔日執法工作，
    竟不顧政府長期禁止酒後駕車之宣導、仍於酒後駕駛動力交通工具執行勤務、罔
    顧大眾用路安全，執行勤務期間與民眾發生爭執，甚至持配槍恐嚇民眾、稍一不
    慎、非死即傷、危害人民安全程度至深、敗壞官箴、嚴重影響公務員形象甚鉅、
    且未於警、偵詢時坦認犯行、惡性非輕，惟於本院審理時，坦承犯行、且當庭向
    被害人己○○致歉，並獲得被害人原諒，足認其深有悔意、犯後態度尚稱良好等
    一切情狀，分別量處如主文所示之刑，並均諭知易科罰金之折算標準及定其應執
    行之刑，以示懲儆。
據上論斷，應依刑事訴訟法第二百九十九條第一項前段，刑法第一百八十五條之三、
第三百零五條、第一百三十四條、第四十一條第一項前段、第五十一條第五款，罰金
罰鍰提高標準條例第一條前段、第二條，判決如主文。
中      華      民      國      九十二      年      七    月三十一  日
                              臺灣臺南地方法院交通法庭
                                      法  官  洪士傑
右正本證明與原本無異。
如不服本判決應於送達後十日內向本院提出上訴狀。
                                      書記官  陳金堂
中      華      民      國      九十二      年      七    月    三十一  日
附錄本案論罪科刑法條全文：
中華民國刑法第一百八十五條之三
服用毒品、麻醉藥品、酒類或其他相類之物，不能安全駕駛動力交通工具而駕駛者，
處一年以下有期徒刑、拘役或三萬元以下罰金。
中華民國刑法第三百零五條
 (恐嚇危害安全罪)
以加害生命、身體、自由、名譽、財產之事，恐嚇他人致生危害於安全者，處二年以
下有期徒刑、拘役或三百元以下罰金。


司法院資訊處製作；財團法人民間司法改革基金會備份。
